【裁判字號】    89,上易,220
【裁判日期】    890216
【裁判案由】    詐欺
【裁判全文】
臺灣高等法院臺中分院刑事判決              民國八十九年度上易字第二二○號
    上  訴  人
    即  被  告  甲○○
右上訴人因詐欺案件，不服臺灣台中地方法院中華民國八十八年十二月十日第一審判
決（民國八十八年度易字第三○六四號，起訴案號：臺灣台中地方法院檢察署民國八
十八年度偵字第六九七八號），提起上訴，本院判決如左：
    主      文
上訴駁回。
    事實及理由
一、本案經本院審理結果，認第一審法院依刑法第三百卅九條第一項、第四十七條、
    第四十二條第二項，罰金罰鍰提高標準條例第一條前段、第二條，判處上訴人即
    被告甲○○（以下簡稱被告）罰金壹萬元，並諭知如易服勞役，以三百元折算一
    日之折算標準，經核其認事用法，均無違誤，量刑亦稱妥適，應予維持，並引用
    第一審判決書記載之事實、證據及理由（如附件）。
二、被告上訴意旨，仍執陳詞，否認犯罪，惟查原判決如何認定被告詐欺取財，已於
    判決理由欄，詳予說明，被告於本院亦未提出有利之證據，其空言否認犯行，殊
    無可取，其上訴為無理由，應予駁回。
三、據上論斷，應依刑事訴訟法第三百七十三條、第三百六十八條，判決如主文。
本案經檢察官乙○○到庭執行職務。
中      華      民      國     八十九     年      二      月   十六     日
                                   臺灣高等法院臺中分院刑事第一庭
                                         審判長法  官  陳  嘉  雄
                                               法  官  龔  永  昆
                                               法  官  陳  登  源
右正本證明與原本無異。
不得上訴。
                                               書記官  林  桂  鳳
中      華      民      國     八十九     年      二      月    十七    日
                                                                        Ｄ
臺灣臺中地方法院刑事判決                        八十八年度易字第三六四號
    公  訴  人  臺灣臺中地方法院檢察署檢察官
    被      告  甲○○  女四十八歲（民國○○年○月○日生）
                        國民身分證統一編號：Ｍ二0000000號
    籍設南投縣竹山鎮○○路○段一六一三號
                        現住台中市○區○○路三四七號二樓
右列被告因詐欺案件，經檢察官提起公訴（八十八年度偵字第六九七八號），本院判
決如左：
    主  文
甲○○意圖為自己不法之所有，以詐術使人將本人之物交付，累犯，處罰金壹萬元，
如易服勞役，以參佰元折算壹日。
    事  實
一、甲○○曾於民國（下同）八十三年間，因妨害自由案件，經台灣高等法院台中分
    院判處有期徒刑六月確定，並於八十六年二月十九日執行完畢，仍不知悔改。於
    八十七年八月間某日將其所有之引擎號碼ＮＺ５２５７５７Ｆ號營業用小客車（
    原牌照號碼為ＮＹ─八一一號）以新台幣（下同）六萬元之代價出售予丙○○，
    另該車之噴漆費用九千元，亦由丙○○負擔，丙○○於訂約後陸續交付車款共計
    五萬元。同年九月二十五日，甲○○因經濟情況不佳、缺錢使用，將上開車輛以
    三萬五千元之代價典當於台中縣潭子鄉○○路○段二三六之一號原邑當鋪。嗣丙
    ○○因久候未見甲○○交車，向甲○○催促，甲○○明知其當時經濟情況不佳，
    無力回贖已典當之上開小客車，已無法交付丙○○買受之上開小客車，竟意圖為
    自己不法所有，隱瞞該車已典當之事實，並向丙○○詐稱，該車送噴漆須給付噴
    漆費用九千元始能將車取回，使丙○○陷於錯誤，認甲○○可依約交車，而於同
    年九月底或十月初之某日，在台中市○○路一八四號，交付一萬元予甲○○。嗣
    丙○○因甲○○並未交車，多次催討，甲○○不得已始於同年十月十七日，將當
    票及自己開立無力兌現之面額二萬六千元本票一紙，交予丙○○以為搪塞，丙○
    ○至此始知車輛早已遭甲○○典當無法交車，因而發覺受騙。
二、案經丙○○訴由臺灣臺中地方法院檢察署檢察官偵查起訴。
    理  由
一、訊據被告對於其有將其所有之引擎號碼ＮＺ５２５７５７Ｆ號營業用小客車（原
    牌照號碼為ＮＹ─八一一號）出售予丙○○，及其於八十八年九月二十五日業已
    將車輛典當等情固坦承不諱，惟矢口否認有右開犯行，並辯稱：伊並未收到告訴
    人所交付之一萬元，伊之所以會當車係因告訴人未將噴漆費用九千元交付，始會
    典當車輛，得款三萬五千元，且典當有經告訴人同意，多餘之二萬六千元係告訴
    人同意借予，是告訴人違約未付清尾款，且上開車輛在未交付告訴人前仍屬被告
    所有，被告自有權對該車為任何之處分行為云云，惟查：右揭被告詐欺之事實，
業據告訴人於偵查及本院審理時堅指不移，並有當票影本一張、買賣合約影本二
    份、汽車新領牌照登記書影本一件、汽（機）車各項異動登記書影本二件在卷可
    資佐證。而被告於偵查中已供稱：「九月底十月初，他（按指告訴人）拿一萬元
    給我噴漆，實際我九月二十五日已將車當掉了」等語（見偵查卷第三十二頁），
    足見其於本院所辯，未收到告訴人交付之一萬元云云，顯與實情不符。再者，苟
    告訴人知悉上開小客車已遭被告以三萬五千元之代價典當無法交付，告訴人並非
    至愚，豈有再交付一萬元給被告之理？是被告所辯典當有經告訴人同意云云，亦
    非常情有違。又本件公訴人認被告涉犯詐欺部分係指被告隱匿車輛已典當無法交
    車之事實仍向告訴人收取一萬元之行為，並非謂被告之典當行為為詐欺，自與被
    告有無權限典當車輛無關。而上開車輛因被告無力回贖已遭流質出等情，業據被
    告自承在案，則被告於犯案當時，確實經濟情況不佳，於典當後根本無力回贖，
    其隱匿已無法交付車輛之事實，仍向告訴人收取款項，其有為自己不法所有之意
    圖，亦甚明確。綜上述，被告之前開所辯，無非均屬事後卸責之詞，均不足採信
    。本件事證明確，被告之前開犯行，已足證明。
二、核被告所為，係犯刑法第三百三十九條第一項之詐欺取財罪。又被告曾於八十三
    年間，因妨害自由案件，經台灣高等法院台中分院判處有期徒刑六月確定，並於
    八十六年二月十九日執行完畢，有臺灣臺中地方法院檢察署刑案資料查註記錄表
    附卷足憑，其於刑之執行完畢後，五年內再犯本件有期徒刑以上之罪，為累犯，
    應依刑法第四十七條之規定，加重其刑。爰審酌被告犯罪之動機、目的、手段、
    詐欺之金額僅一萬元，所生之損害不大，及犯罪後之態度等一切情狀，量處如主
    文所示之刑，並諭知易服勞役之折算標準。
據上論斷，應依刑事訴訟法第二百九十九條第一項前段，刑法第三百三十九條第一項
第四十七條、、第四十二條第二項，罰金罰鍰提高標準條例第一條前段、第二條，判
決如主文。
中    華    民    國      八十八      年       十二     月      十      日
                                        法  官    李  國  增
右正本證明與原本無異。
如不服本判決，應於送達後十日內向本院提出上訴狀（須附繕本），上訴於台灣高等
法院台中分院。
                                        書記官
中    華    民    國      八十八      年       十二     月      十      日
附錄法條：
刑法第三百三十九條第一項：意圖為自己或第三人不法之所有，以詐術使人將本人或
                          第三人之物交付者，處五年以下有期徒刑、拘役或科或
                          併科一千元以下罰金。


司法院資訊處製作；財團法人民間司法改革基金會備份。
